tr: Kriket topu sınıfı: Kulüp; Birinci sınıf; Maç; Pratik; Test; Antrenman; Genç; Diğer
th: ระดับเกรดของลูกคริกเก็ต: สโมสร; เฟิสต์คลาส; แมตช์; ฝึกซ้อม; ทดสอบ; เทรนนิ่ง; เยาวชน; อื่นๆ
zh-CN: 板球等级: 俱乐部级; 头等比赛级; 比赛级; 练习级; 测试赛级; 训练级; 青少年级; 其他
ko: 크리켓 공 등급: 클럽; 퍼스트 클래스; 매치; 연습용; 테스트; 훈련용; 유소년용; 기타
bg-BG: Клас/ниво на крикет топка: Клубни; Първокласни; За мач; За практика; Тест; За тренировки; Младежки; Други
lt-LT: Kriketo kamuolio klasė: Klubų; Pirmos klasės; Varžybų; Praktikos; Testo (tarptautinių varžybų); Treniruočių; Jaunimo; Kita
en: Cricket ball grade: Club; First class; Match; Practice; Test; Training; Youth; Other
sv: Cricketbollkvalitet: Klubb; Förstklassig; Match; Övning; Test; Träning; Ungdom; Övrigt
pt-BR: Qualidade da bola de críquete: Clube; Primeira classe; Partida; Prática; Teste; Treinamento; Jovem; Outros
pt-PT: Qualidade da bola de críquete: Clube; Primeira classe; Jogo; Prática; Teste; Treino; Juvenil; Outro
nb: Cricketballkvalitet: Klubb; Førsteklasses; Kamp; Øvelse; Test; Trening; Ungdom; Annet
ja: クリケットボールのグレード: クラブ; ファーストクラス; マッチ; 練習用; テスト; トレーニング用; ユース; その他
hu: Krikettlabda minőségi osztálya: Klub; Első osztályú; Mérkőzés; Gyakorló; Teszt; Edző; Ifjúsági; Egyéb
sl-SI: Razred žoge za kriket: Klubski nivo; Prvi razred; Za tekme; Za vadbo; Testna tekma; Za trening; Mladinski nivo; Drugo
ru: Класс мяча для крикета: Клубный; Первый класс; Матчевый; Для практики; Тестовый; Тренировочный; Юношеский; Другое
hr-HR: Vrsta loptice za kriket: Klupska; Prva klasa; Za meč; Za vježbu; Testna; Trening; Za mlade; Ostalo
cs: Třída kriketového míčku: Klubová; První třída; Zápasová; Cvičná; Testovací; Tréninková; Pro mládež; Ostatní
fi: Krikettipalloluokka: Seura; Ensiluokkainen; Ottelu; Harjoittelu; Testi; Treeni; Nuoriso; Muu
da: Cricketboldens kvalitet: Klub; First class; Kamp; Øvelse; Test; Træning; Ungdom; Andet
el: Βαθμός μπάλας κρίκετ: Συλλόγου; Πρώτης κατηγορίας; Αγώνα; Προπόνησης; Test; Εκπαίδευσης; Νέων; Άλλο
pl: Klasa piłki do krykieta: Klubowa; Pierwsza klasa; Meczowa; Do ćwiczeń; Test; Treningowa; Młodzieżowa; Inna
nl: Cricketbal kwaliteitsklasse: Club; Eerste klasse; Wedstrijd; Oefening; Test; Training; Jeugd; Overige
es: Grado de la pelota de cricket: Club; Primera clase; Partido; Práctica; Test; Entrenamiento; Juvenil; Otro
de: Qualitätsstufe des Cricketballs: Verein; First Class; Spiel; Training; Test; Training; Jugend; Andere
fr: Niveau de qualité de la balle de cricket: Club; Première classe; Match; Pratique; Test; Entraînement; Jeunes; Autre
ro-RO: Calitatea mingii de cricket: Club; Clasa întâi; Meci; Practică; Test; Antrenament; Tineret; Altele
vi: Cấp độ bóng cricket: Câu lạc bộ; Hạng nhất; Trận đấu; Tập luyện; Thi đấu thử; Huấn luyện; Thanh thiếu niên; Khác
it: Grado della palla da cricket: Club; First class; Match; Allenamento; Test; Allenamento; Ragazzi; Altro
zh-TW: 板球等級: 俱樂部; 一級; 比賽; 練習; 測試; 訓練; 青年; 其他
sk-SK: Trieda kriketovej loptičky: Klubové; First class; Zápasové; Cvičné; Testové; Tréningové; Pre mládež; Iné